臺灣高等法院刑事裁定
111年度抗字第394號
抗  告  人  
即  受刑人  林國元




上列抗告人即受刑人因毀損案件，不服臺灣新竹地方法院111年
度撤緩字第18號，中華民國111年2月18日撤銷緩刑裁定（聲請案
號：臺灣新竹地方檢察署109年度執他字第450號、111年度執聲
字第84號），提起抗告，本院裁定如下：
    主  文
抗告駁回。
    理  由
一、聲請意旨略以：受刑人林國元因犯毀損案件，經臺灣新竹地
    方法院（下稱新竹地院）於民國109年3月31日以108年度簡
    上字第148 號判決判處拘役30日，同時宣告緩刑2年，於109
    年3月31日確定。惟其於緩刑期内即110年9月13日更犯妨害
    公務罪，經新竹地院於110年10月29日以110年度竹北簡字第
    303號判決判處有期徒刑2月，於110 年12月4日確定。足認
    原宣告之緩刑難收其預期效果，而有執行刑罰之必要。核該
    受刑人所為違反法規之情節類型同一，同屬對他人財產權侵
    害，足見受刑人於前案遭判決後，並未因此心生警惕，猶仍
    違反法規範，其主觀之惡性難謂非微。受刑人林國元無視緩
    刑期間內應遵循法遵矩之誡命要求，顯見本件緩刑之宣告並
    不足以矯正受刑人之個性，亦難收預期之效果，已合於刑法
    第75條之1第1項第2款所定撤銷緩刑宣告之原因，爰依刑事
    訴訟法第476 條規定聲請撤銷等語。
二、原裁定意旨略以：
　㈠受刑人林國元因犯毀損他人物品罪，經新竹地院以108年度竹
    北簡字第338 號判決判處應執行拘役30日，經被告上訴，新
    竹地院於109年3月31日以108 年度簡上字第148號判決駁回
    上訴，同時宣告緩刑2 年，於109年3 月31日確定（緩刑期
    間自109 年3 月31日起至111 年3 月30日止，下稱前案），
    復於緩刑期内即110年9月13日更犯損壞公務員職務上掌管之
    物品罪，經新竹地院於110年10月29日以110 年竹北簡字第3
    03 號判決判處有期徒刑2月，於110年12月4日確定（下稱後
    案）等情，有上開案號刑事判決書及本院被告前案紀錄表各
    1 份附卷可稽，堪認受刑人係於緩刑期內因故意犯他罪，而
    在緩刑期內受6 月以下有期徒刑之宣告確定無訛。
　㈡原審審酌受刑人於獲得前案緩刑宣告後，並未因此記取教訓
    、約束己身行為，又於緩刑期內再犯後案，以徒手扯下巡邏
    警車之雨刷並持之擊打車後擋風玻璃致破裂，同時影響公務
    員職務之執行，其與前案係駕駛堆高機推倒翻覆被害人之自
    用小客車，致該車全車之鈑金、烤漆、保險桿及車窗玻璃毀
    損，其所為前、後案之罪質相似，違反法規之情節類型同一
    ，屢次侵害他人財產權，缺乏尊重他人財產法益之觀念，顯
    見受刑人於客觀上毫無節制自身言行，主觀上亦未見有尊重
    法規範之認知，枉顧己受緩刑宣告之寬典甚明，原審認已無
    從再期待受刑人將會恪遵相關法令規定，堪認原宣告之緩刑
    已難收其預期效果，而有執行刑罰之必要。從而，聲請人之
    聲請核與刑法第75條之1第1項第2款之規定相符，應撤銷其
    緩刑之宣告等語。
三、抗告意旨如附件所載。　　　
四、按刑法第75條之1第1項規定：「受緩刑之宣告而有下列情形
    之一，足認原宣告之緩刑難收其預期效果，而有執行刑罰之
    必要者，得撤銷其宣告：一、緩刑前因故意犯他罪，而在緩
    刑期內受六月以下有期徒刑、拘役或罰金之宣告確定者。二
    、緩刑期內因故意犯他罪，而在緩刑期內受六月以下有期徒
    刑、拘役或罰金之宣告確定者。...」是檢察官依刑法第75
    條之1 第1 項規定聲請撤銷緩刑，除須符合該條各款之要件
    外，本條並採裁量撤銷主義，賦予法院撤銷與否之權限，特
    於第1 項規定實質要件為「足認原宣告之緩刑難收其預期效
    果，而有執行刑罰之必要」，供作審認之標準。亦即於上揭
    「得」撤銷緩刑之情形，法官應依職權本於合目的性之裁量
    ，妥適審酌受刑人所犯前後數罪間，關於法益侵害之性質、
    再犯之原因、違反法規範之情節是否重大、受刑人主觀犯意
    所顯現之惡性及其反社會性等情，是否已使前案原為促使惡
    性輕微之被告或偶發犯、初犯改過自新而宣告之緩刑，已難
    收其預期之效果，而確有執行刑罰之必要，並就具體個案情
    形，衡酌原宣告之緩刑是否難收其預期之效果，而確有執行
    刑罰之必要，資以決定該緩刑宣告是否應予撤銷。
五、經查：
  ㈠抗告人即受刑人（下稱「受刑人」）林國元因毀損案件，經
    新竹地院108年度簡上字第148號判決維持第一審判決判處拘
    役30日及諭知之易科罰金折算標準，同時宣告緩刑2年，於1
    09年3月31日確定在案（即前案），而受刑人於緩刑期（即1
    09年3月31日至111年3月30日）內之110年9月13日犯損壞公
    務員職務上掌管之物品罪，經新竹地院110年度竹北簡字第3
    03號判決判處有期徒刑2月，並諭知易科罰金折算標準，於1
    10年12月4日確定（即後案），嗣檢察官於111年2月8日向新
    竹地院聲請撤銷受刑人前案之緩刑宣告，以上有上開2份判
    決書、臺灣新竹地方檢察署函文上新竹地院收狀章戳內印文
    日期，以及本院被告前案紀錄表附卷可稽（見原審卷第5、9
    、13至16、17至20頁、本院卷第81至82頁），足認受刑人受
    前案緩刑宣告後，有於緩刑期內因故意犯後案，而在緩刑期
    內受6月以下有期徒刑宣告確定之情形，且檢察官於後案判
    決確定後6個月內為撤銷緩刑宣告之聲請，合於刑法第75條
    之1第1項第2款、第2項及第75條第2項之規定。
  ㈡又原審審酌受刑人獲前案緩刑宣告後，於緩刑期內再犯後案
    ，所為前、後案罪質相似，違反法規情節類型同一，屢次侵
    害他人財產權，缺乏尊重他人財產法益之觀念，顯見受刑人
    於客觀上毫無節制自身言行，主觀上亦未見有尊重法規範之
    認知，枉顧己受緩刑宣告之寬典甚明，因而認已無從再期待
    受刑人將會恪遵相關法令規定，原宣告之緩刑已難收其預期
    效果，而有執行刑罰之必要（詳見原裁定理由欄三、㈡）。
    經核並無違誤，再參以受刑人陳述之108年度簡上字第148號
    （即前案）案件緣由（含附件及光碟片，見本件裁定附件內
    文一、以下）（以上另參本院卷第11至79頁、本院卷卷附證
    物袋），核與前述法院應妥適審酌受刑人前後罪間法益侵害
    性質、再犯原因、違反法規範情節、受刑人主觀犯意所顯現
    惡性及反社會性等情，是否已使前案原為促使改過自新而宣
    告之緩刑，難收預期效果而確有執行刑罰必要，資以決定是
    否撤銷緩刑之宣告無涉，即受刑人所述『前案案件緣由』並未
    指摘原審有何違反前述合目的性裁量之處。是受刑人所為抗
    告，為無理由，應予駁回。
據上論斷，應依刑事訴訟法第412 條，裁定如主文。
中　　華　　民　　國　　111 　年　　3 　　月　　16　　日
　　　　　　      刑事第七庭  審判長法　官  孫惠琳
　　　　　　　　　　　　　　　　　  法　官  王惟琪
　　　　　　　　　　　　　　　　　  法　官  連雅婷
以上正本證明與原本無異。
不得再抗告。
                                    書記官  潘文賢
中　　華　　民　　國　　111 　年　　3 　　月　　17　　日